【裁判字號】    89,易,2969
【裁判日期】    890925
【裁判案由】    贓物
【裁判全文】
台灣台中地方法院刑事判決                        八十九年度易字第二九六九號
    公  訴  人  台灣台中地方法院檢察署檢察官
    被      告  甲○○
右列被告因贓物案件，經檢察官提起公訴（八十九年度偵字第一二九八四號），本院
判決如左：
    主  文
甲○○故買贓物，處罰金伍仟元，如易服勞役，以參佰元折算壹日，緩刑貳年。
    事  實
一、甲○○因原有使用之車輛於民國八十八年九二一大地震時被壓壞，亟思價購較便
    宜車輛代步，乃明知綽號「郭姐」之不詳年籍成年女子，於八十九年三月底某日
    ，在台中市○○路與中山路口，所出賣之引擎號碼Ｈ0000000Ｈ號之自用
    小客車係屬來源不明之贓物（該車車牌號碼原為ＮＤ─三七二五號，為乙○○所
    有，於八十九年二月五日上午六時許，在台中縣梧棲鎮○○路四一一號前，為不
    詳姓名之人所竊取），竟仍以新台幣（下同）三萬元之價格予以買受後，供己使
    用。嗣於八十九年七月二十八日下午五時許，在台中縣霧峰鄉○○○路萬豐段，
    因未懸掛車牌為警攔檢查獲，並扣得上開贓車一輛、鑰匙二支。
二、案經內政部警政署國道公路警察局省道第二隊報請台灣台中地方法院檢察署檢察
    官偵查起訴。
    理  由
一、訊據被告甲○○固坦承於右揭時地購買上開車輛之事實不諱，惟矢口否認有故買
    贓物之犯行，辯稱：伊起初不知該車是贓車，後來無法辦理過戶才覺得有問題云
    云。惟查前開車牌號碼ＮＤ─三七二五號自用小客車係被害人乙○○於八十九年
    二月五日上午六時許，在台中縣梧棲鎮○○路四一一號前失竊一情，業經被害人
    乙○○於警訊指述甚詳，且有車籍作業系統─查詢認可資料、車輛竊盜車牌失竊
    資料個別查詢報表─查詢車輛認可資料及贓物認領保管單各一紙附卷可稽。次按
    購買自用小客車，為擔保來源之正當性，一般人必會先檢視行車執照，或其他車
    籍資料，並商議如何以正常程序過戶，以免購得來路不明之車輛，此為眾所週知
    之理。本案被告坦承係在台中市○○路與中山路口向綽號「郭姐」之不詳姓名、
    年籍、住所之人以三萬元購買上開汽車，未拿取行車執照及證件，且未辦理過戶
    事宜等情不諱。又該車被查獲時已無車牌，雖被告辯稱購買時原有車牌，係購買
    約一個月後即已失竊云云，然被告於車牌失竊後，卻未向警方報案並申請補發牌
    照，而逕駕駛無車牌之汽車行駛於路上，此顯與常情有違；且被告對於車牌失竊
    後為何未向警方報案一情，初於警訊時供稱：「我因車款未完全付清，想說可能
    被郭姐拿走，故想找郭姐取回車牌」，嗣於本院審理中卻又改稱：「因知道車子
    來源有問題不敢報案」，前後供述亦不一致。是本件被告於非一般汽車交易之場
    所，向不知年籍之人購買來路不明之汽車，且未檢視行車執照及其他車籍資料，
    車牌失竊後復未報案申請補發，衡情被告實無不知前開自用小客車係屬贓物之理
    ，其辯稱不知係屬贓物云云，無非事後卸責之詞，委無足採。此外，復有贓車照
    片乙幀及扣案之鑰匙二支在卷可憑，事證明確，被告故買贓物之犯行堪以認定，
    應依法論科。
二、核被告甲○○所為，係犯刑法第三百四十九條第二項之故買贓物罪。爰審酌被告
    犯罪之動機、目的係因其原有使用之車輛於九二一大地震時被壓壞，亟思購買車
    輛代步使用，一時思慮未週而觸刑章，所故買之贓車為一九八七年份之車輛，價
    值不高，且已由被害人向警方具領，對被害人所造成之損害業已降低，及被告犯
    後之態度等一切情狀，量處如主文所示之刑，並諭知易服勞役折算之標準。末查
    被告雖曾於七十二年間因過失傷害案件，經判處有期徒刑四月確定，惟其於七十
    二年十二月三十一日執行完畢後，五年內未曾受有期徒刑以上刑之宣告，有台灣
    台中地方法院檢察署刑案資料查註紀錄表在卷可按，其經此偵審程序並刑之宣告
    後，當知警惕而無再犯之虞，本院綜核各情，所宣告之刑，認以暫不執行為適當
    ，併予宣告緩刑貳年，以啟自新。
據上論斷，應依刑事訴訟法第二百九十九條第一項前段，刑法第三百四十九條第二項
、第四十二條第二項、第七十四條第二款，罰金罰鍰提高標準條例第一條前段、第二
條前段，判決如主文。
中       華        民       國        八十九年        九月        二十五日
                                      台灣台中地方法院刑事第八庭
                                          法    官  江  德  千
右正本證明與原本無異。
如不服本判決，應於送達後十日內向本院提出上訴狀(須附繕本)，上訴於台灣高等法
院台中分院。
                                          書記官
中      華         民       國        八十九年        九月        二十五日
附錄論罪科刑法條
刑法第三百四十九條第二項
搬運、寄藏、故買贓物或為牙保者，處五年以下有期徒刑、拘役或科或併科一千元以
下罰金（罰金提高為十倍一萬元）。


司法院資訊處製作；財團法人民間司法改革基金會備份。
